【裁判字號】    90,上易,1800
【裁判日期】    901122
【裁判案由】    毀損
【裁判全文】
臺灣高等法院高雄分院刑事判決    九十年度上易字第一八號
    上訴人
    即被告  甲○○
右上訴人因毀損案件，不服臺灣高雄地方法院九十年度易字第二八五三號中華民國九
十年九月十七日第一審判決（起訴案號：臺灣高雄地方法院檢察署九十年度偵字第六
一四六號），提起上訴，本院判決如左：
      主      文
原判決撤銷。
甲○○損壞公務員職務上掌管之物品，處有期徒刑月，如易科罰金，以佰元折算
壹日。緩刑貳年。
機車大鎖壹副沒收。
      事      實
一、甲○○於民國九十年一月二十五日二時許，騎乘其所有車號ＸＺＨ─○○二號機
    車，沿高雄市新興區○○○路由南往北方向行駛，途經中山一路與中正三路之圓
    環時，因以時速七、八十公里之時速行駛，而於圓環機車道交岔路口，險與高雄
    市政府警察局新興分局刑事組小隊長乙○○所駕駛（車內載另案之證人黃麗卿）
    該分局之車號ＹＭ─○五六○號偵防車相擦撞，致其人車倒地，乃心生不滿，適
    該偵防車在上開圓環之汽車道交岔口停車等紅綠燈，甲○○乃持其所有供犯罪所
    用之機車大鎖（該機車雖登記鍾佳蓉之名義，然該車所有權係甲○○所有），基
    於毀損之故意，損壞公務員職務上所掌管之該偵防車之右前側玻璃，足生損害於
    所有權人高雄市政府警察局新興分局。嗣因甲○○逃離現場，乙○○乃記下車號
    ，循線查獲，並扣得其所有供犯罪所用之機車大鎖一付。
二、案經高雄市政府警察局新興分局訴請臺灣高雄地方法院檢察署檢察官偵查起訴。
      理      由
一、訊據上訴人即被告甲○○坦承於右揭時、地損壞上述偵防車玻璃之事實不諱，核
    與證人乙○○、黃麗卿、鍾佳蓉指證情節相符，復有乙○○制作之報告書一紙、
    機車大鎖一付扣案可資佐證。本件事證明確，被告之犯行，堪以認定。
二、核被告損壞公務員職務上所掌管之物品之行為，係犯刑法第一百三十八條之毀損
    公務上掌管之物品罪。公訴人認被告所為，係犯同法第三百五十四條之毀損罪，
    起訴法條尚有未洽，應予變更。
三、原審予以被告論科，固非無見，惟查被告係損壞公務員職務上所掌管之物品，核
    其所為，係犯刑法第一百三十八條之毀損公務上掌管之物品罪，原判決認被告係
    犯同法第三百五十四條之毀損罪，自有適用法則不當之違失。被告上訴意旨，否
    認犯罪，固無足取。然原判決既有上述可議，自應由本院將原判決撤銷改判。審
    酌被告因一時失慮，觸犯刑章，被害人所受損害尚屬輕微等一切情狀，量處如主
    文第二項所示之刑，並諭知如易科罰金，以三百元折算一日。又扣案之機車大鎖
    一副，係被告所有，且供其犯罪所用之物，業據其供明在卷，依刑法第三十八條
    第一項第二款規定宣告沒收。
四、查被告前未曾受有期徒刑以上刑之宣告，有臺灣高等法院被告全國前案紀錄表在
    卷可稽。茲姑念被告係初犯，所犯情節輕微，經此偵查之程序及科刑之教訓，當
    知所警惕，應無再犯之虞，本院因認被告所受刑之宣告，以暫不執行為適當，併
    宣告緩刑二年，以啟自新。
據上論斷，應依刑事訴訟法第三百六十九條第一項前段、第三百六十四條、第二百九
十九條第一項前段，第三百條、刑法第一百三十八條、第四十一條第一項、第三十八
條第一項第二款、第七十四條第一款、罰金罰鍰提高標準條例第一條前段、第二條，
判決如主文。
本案經檢察官邱榮藏到庭執行職務。
中    華    民    國      九十      年      十一      月     二十二   日
                              臺灣高等法院高雄分院刑事第三庭
                                審判長法官  周賢銳
                                        法官  莊崑山
                                        法官  謝宏宗
右正本證明與原本無異。
如不服本判決，應於判決送達後十日內向本院提出上訴狀，其未述理由者並應於提
出上訴狀後十日內向本院補提理由書（應附繕本)。
                                      書記官  王秀娟
中    華    民    國      九十      年      十一      月     二十六   日
附錄：本判決論罪科刑法條：
刑法第一百三十八條
毀棄、損壞或隱匿公務員職務上掌管或委託第三人掌管之文書、圖畫、物品、或致令
不堪用者，處五年以下有期徒刑。
                                                                        Ｄ


司法院資訊處製作；財團法人民間司法改革基金會備份。
